【裁判字號】    98,聲,499
【裁判日期】    980930
【裁判案由】    返還提存物
【裁判全文】
臺灣桃園地方法院民事裁定              98年度聲字第499號
抗  告  人  乙○○
相  對  人  甲○○
上列當事人間聲請返還提存物事件，抗告人對於中華民國98年7
月31日本院所為裁定提起抗告，本院更為裁定如下：
    主  文
原裁定廢棄。
本院九十六年度存字第四三五號提存事件，聲請人所提存之擔保
金新台幣貳佰貳拾捌萬肆仟玖佰元，准予返還。
聲請及抗告訴訟費用由相對人負擔。
    理  由
一、按訴訟終結後，供擔保人證明已定20日以上期間，催告受擔
    保利益人行使權利而未行使者，法院應依供擔保人之聲請，
    以裁定命返還其提存物，民事訴訟法第104 條第1 項第3 款
    前段定有明文。該條之規定，於其他依法令供訴訟上之擔保
    者，準用之，同法第106 條亦定有明文。又所謂訴訟終結，
    應從廣義解釋包括執行程序在內，債權人如確已聲請撤銷假
    處分裁定，並撤回假處分強制執行之聲請，應認已構成上開
    訴訟終結之要件。
二、抗告意旨略以：本件假處分標的之不動產係於民國98年5 月
    6 日辦畢塗銷登記，抗告人於接獲本院民事執行處98年度執
    全字第348 號撤銷不動產查封通知後，復於98年5 月26日再
    以中壢環北存證號碼00338 號存證信函，並定20日以上期間
    ，催告相對人行使權利，亦經相對人於98年5 月27日收受在
    案。而抗告人並於98年6 月17日提出民事陳報狀，補正上開
    存證信函及掛號郵件收件回執等影本，有本院收文章戳蓋於
    民事陳報狀上可參，是抗告人即已符合民事訴訟法第104 條
    第1 項第3 款所定於「於訴訟終結後，通知行使權利」之要
    件。原裁定漏未參酌前開補正之存證信函，實有不當，應予
    廢棄，並聲明請求返還本院96年度存字第435 號提存事件，
    抗告人所提存之擔保金新台幣2,284,900 元。
三、經查：本件抗告人於98年6 月17日具狀補正提出上開存證信
    函及掛號郵件收件回執，並為通知相對人行使權利等情，業
    經本院依職權調閱本案卷宗查核無訛，揆諸首揭法律規定說
    明，本件抗告人之原聲請意旨，即已符合民事訴訟法第104
    條第1 項第3 款之規定，應予准許。原裁定誤以抗告人於訴
    訟終結前即通知相對人行使權利而駁回抗告人返還擔保物之
    聲請，應有未洽，則抗告意旨指摘原裁定不當，聲明廢棄並
    聲請返還提存物，為有理由，應由本院予以撤銷，變更原裁
    定如主文第2 項所示。
四、據上論結，本件抗告為有理由，依民事訴訟法第490 條第1
    項、第78條，裁定如主文。
中    華    民    國    98    年    9     月    30    日
                  民事第二庭    法  官  卓立婷
以上正本係照原本作成。
如對本裁定抗告須於裁定送達後10日內向本院提出抗告狀，並應
繳納抗告裁判費新台幣1,000 元。
中    華    民    國    98    年    10    月    1     日
                                書記官  黃進傑


司法院資訊處製作；財團法人民間司法改革基金會備份。
